【裁判字號】    99,交聲,1189
【裁判日期】    990730
【裁判案由】    交管條例聲異
【裁判全文】
臺灣板橋地方法院交通事件裁定        99年度交聲字第1189號
原處分機關  交通部公路總局臺北區監理所
異  議  人
即受處分人  甲○○
上列受處分人因違反道路交通管理處罰條例案件，對於交通部公
路總局臺北區監理所中華民國99年4月23日以北監自裁字第裁00-
000000000 號所為之違反道路交通管理事件裁決書，聲明異議，
本院裁定如下：
    主  文
異議駁回。
    理  由
一、本件異議人即受處分人聲明異議意旨略以：
  (一)交通部公路總局臺北區監理所（下稱原處分機關）以受處分
    人於六個月內，違規記點共達六點，而依道路交通管理處罰
    條例第63條第3 項前段、第24條第1 項第5 款規定，於99年
    4 月23日以北監自裁字第裁00-000000000號違反道路交通管
    理事件裁決書（下稱系爭裁決書），裁處「吊扣駕駛執照1
    個月，並應參加道路交通安全講習，駕駛執照限於99年5 月
    23日前繳送，講習日期由辦理講習機關另行通知。」。
  (二)受處分人就系爭違規事實，並不爭執，惟受處分人以駕駛計
    程車為業，家中尚有一個小學二年級的小孩及貸款，如吊扣
    駕駛執照，將影響其生活，爰請求能否將吊扣駕駛執照時間
    延至七月份小孩暑假期間。
二、按「汽車駕駛人在者，吊扣駕駛執照一個月；…（略）…。
    」、「汽車駕駛人，有下列情形之一者，應接受道路交通安
    全講習：一、…。（略）…。五、依第六十三條第三項前段
    規定受吊扣駕駛執照處分。」，道路交通管理處罰條例第63
    條第3 項前段、第24條第1 項第5 款分別定有明文。
三、經查，本件受處分人對其違規事實並不爭執，受處分人雖以
    其駕駛執照若遭吊扣，將無法駕駛營業小客車而影響其生計
    為由提起異議，然以，行政罰本係屬處罰之性質，本即會對
    受處分人之權利為相當之限制或剝奪，至於，執行機關就該
    處分究係如何執行，係執行機關權責，合先敘明。復按「違
    反道路交通管理事件，受處分人於裁決後逾二十日未向管轄
    地方法院聲明異議，或其聲明異議經法院裁定確定，而不依
    裁決或裁定繳納罰鍰或不繳送汽車牌照、駕駛執照或執業登
    記證者，依下列規定處理：一、…（略）…。」，違反道路
    交通管理事件統一裁罰基準及處理細則第67條第1 項定有明
    文，是本件系爭裁決書雖記載「駕駛執照限於99年5 月23日
    前繳送」，惟依上開規定，仍應自本裁定確定後，再由執行
    機關即原處分機關通知受處分人依限繳送，附此敘明。
四、綜上所述，原處分機關以受處分人以受處分人有道路交通管
    理處罰條例第63條第3 項前段之違規事由存在，裁處如上開
    處罰，並無違誤，本件異議為無理由，應予駁回。
據上論斷，應依道路交通管理處罰條例第87條第2 項，道路交通
案件處理辦法第19條，裁定如主文。
中    華    民    國    99    年    7     月    30    日
                    交通法庭  法  官  陳世旻
上列正本證明與原本無異。
如不服本裁定，應於裁定送達後五日內敘明抗告理由，向本院提
出抗告狀。
                              書記官  楊雅芳
中    華    民    國    99    年    8     月    10    日

司法院資訊處製作；財團法人民間司法改革基金會備份。
